臺灣南投地方法院刑事判決
111年度審原交易字第2號
公  訴  人  臺灣南投地方檢察署檢察官 
被      告  曾子逸



指定辯護人  本院公設辯護人許定國  

上列被告因公共危險案件，經檢察官提起公訴（110年度偵字第5
261號），因被告於準備程序中就被訴事實為有罪之陳述，經告
以簡式審判程序之旨，並聽取當事人意見後，裁定進行簡式審判
程序，判決如下：
    主      文
曾子逸駕駛動力交通工具而吐氣所含酒精濃度達每公升零點二五
毫克以上，累犯，處有期徒刑柒月。
    犯罪事實
一、曾子逸於民國110年9月26日22時30分至翌日（即110年9月27
    日）凌晨0時許間，在南投縣埔里鎮籃城里某處飲用啤酒後
    ，其明知飲用含酒精之飲料後，在酒精尚未代謝完畢前不得
    駕駛動力交通工具，猶基於酒後駕駛動力交通工具之犯意，
    於飲用完畢後之某時，先騎乘屬動力交通工具之不詳車牌號
    碼之機車，自上開飲酒處返回其南投縣○○鎮○○路00號之1居
    所休息；後再接續前犯意，於110年9月27日5時30分許，無
    照（原處吊銷）駕駛屬動力交通工具之車牌號碼000-0000號
    自用小客貨車欲前往臺中市潭子區工作而行駛於道路上。嗣
    於110年9月27日6時18分許，行經國道六號高速公路西向29
    公里即愛蘭交流道入口匝道處（南投縣埔里鎮轄），為警執
    行取締安全帶路檢勤務攔檢稽查，經執勤員警見曾子逸身有
    酒味，顯有飲酒後駕車之跡象，遂於110年9月27日6時22分
    許，當場對其實施吐氣酒精濃度測試後，測得其吐氣所含酒
    精濃度為每公升0.32毫克。
二、案經內政部警政署國道公路警察局第七公路警察大隊報告臺
    灣南投地方檢察官偵查後起訴。
    理    由
一、本件被告所犯係死刑、無期徒刑或最輕本刑為3年以上有期
    徒刑或高等法院管轄第一審案件以外之罪，其於準備程序期
    日就被訴事實為有罪之陳述，經本院告知簡式審判程序之旨
    ，並聽取公訴人、被告及辯護人之意見後，經依刑事訴訟法
    第273條之1第1項規定，裁定進行簡式審判程序，是依刑事
    訴訟法第273條之2規定，本件之證據調查，不受同法第159
    條第1項、第161條之2、第161條之3、第163條之1及第164條
    至第170條規定之限制，合先敘明。
二、認定犯罪事實所憑之證據及理由：
　　上揭被告飲酒後騎乘機車、無照駕駛自用小客貨車，嗣為警
    對其進行呼氣檢驗酒精濃度，測得其吐氣所含酒精濃度為每
    公升0.32毫克，超過法規規定標準等事實，業據被告於警詢
    、偵訊時供述在卷，並於本院準備程序及審理時為坦承犯行
    ，並有警卷卷附之內政部警政署國道公路警察局舉發違反道
    路交通管理事件通知單、酒精濃度檢測單、財團法人臺灣商
    品檢測驗證中心呼氣酒精測試器檢定合格證書（第6頁至第7
    頁）、車輛詳細資料報表（第8頁）、第七公路警察大隊快
    官分隊110年9月27日職務報告書（第11頁）、公路監理電子
    閘門-證號查詢汽車駕駛人資料（第12頁）；偵卷卷附之國
    道公路警察局第七公路警察大隊110年9月27日刑事案件報告
    書（第5頁至第6頁）等件附卷可稽。本件被告駕車經實施吐
    氣酒精濃度測試後，測得其吐氣所含酒精濃度為每公升0.32毫克
    ，已逾法定每公升0.25毫克之標準，其犯行堪予認定。
三、論罪科刑之理由：
（一）按被告行為後，刑法第185條之3第1項第1款，業於111年1
      月28日修正公布，並自同年月30日施行生效。刑法第185
      條之3第1項第1款原規定：「駕駛動力交通工具而有下列
      情形之一者，處二年以下有期徒刑，得併科二十萬元以下
      罰金：一、吐氣所含酒精濃度達每公升零點二五毫克或血
      液中酒精濃度達百分之零點零五以上。」，修正後規定為
      ：「駕駛動力交通工具而有下列情形之一者，處三年以下
      有期徒刑，得併科三十萬元以下罰金：一、吐氣所含酒精
      濃度達每公升零點二五毫克或血液中酒精濃度達百分之零
      點零五以上。」，由是可知，修正後之刑法第185條之3第
      1項第1款之規定，提高有期徒刑及罰金金額之上限，故經
      新舊法比較結果，修正後之規定未較有利被告，依刑法第
      2條第1項前段規定，自應適用被告行為時即修正前刑法第
      185條之3第1項第1款之規定論處，合先敘明。本件被告明
      知飲酒後不得駕駛動力交通工具，仍於酒後騎乘機車、駕
      駛自用小客貨車，經警查獲後測得其吐氣所含酒精濃度為
      每公升0.32毫克。則核被告所為，係犯修正前刑法第185
      條之3第1項第1款之服用酒類而駕駛動力交通工具罪。又
      被告於上開時地飲酒後，先後駕駛動力交通工具之行為，
      係於密接之時間實施，各行為之獨立性薄弱，應視為數個
      舉動之接續施行，合為包括之一行為予以評價，屬接續犯
      ，應僅論以一罪。
（二）被告於107年間因酒後駕車之公共危險案件，經本院以107
      年度埔原交簡字第89號判決判處有期徒刑6月確定，於108
      年10月31日徒刑執行完畢，此有臺灣高等法院被告前案紀
      錄表在卷可憑，其於有期徒刑執行完畢後，5年內再犯本
      件有期徒刑之罪，為累犯。而本院衡酌司法院大法官釋字
      第775號解釋意旨，認被告所犯本案為故意犯酒後駕車之
      公共危險罪，與前案所犯罪質相同，故其對前次刑罰反應
      力顯然薄弱，是認被告本案犯行，倘加重其最低法定本刑
      ，尚無罪刑不相當之情形，爰依刑法第47條第1項規定加
      重其刑。
（三）爰審酌被告除前開累犯之前案紀錄外，另有多次酒後駕車
      公共危險之前案，此有上開被告前案紀錄表在卷可憑，而
      酒精成分對人之意識、控制能力具有不良影響，超量飲酒
      後會導致對週遭事物之辨識及反應能力較平常狀況薄弱，
      被告仍飲酒後騎乘機車、駕駛自用小客貨車在道路上行駛
      ，對往來之公眾具有危險性，復斟酌被告騎乘機車及駕駛
      自用小客貨車上路，並無發生交通事故而造成他人損害及
      其於本院審理中自述其國中畢業之智識程度、現從事板模
      工作、月收入2至3萬元、無不動產，須扶養其父親及前案
      因公共危險案件判處之刑度等一切情狀，量處如主文所示
      之刑。至辯護人請求判處易科罰金之刑，然查被告係飲酒
      後仍騎乘機車及無照駕駛危險性高之汽車行駛於道路上為
      不安全駕駛被警查獲，無視於公眾交通安全而一再酒後為
      不安全駕駛行為，如此輕忽法令，枉顧其他用路人生命、
      財產之安全，惡性非輕，並考量被告前次酒駕行為已遭法
      院判處有期徒刑6月，於108年10月31日因徒刑執行完畢，
      竟再犯本案之罪，且其所犯原屬維護公共安全之社會法益
      ，有保護其他用路人之作用，為避免被告仍有倖存之心，
      誤認縱然再次酒後駕車，法院仍予易科罰金之機會，藉以
      避免被告日後再犯同種類之罪，甚而因其酒後駕車不能安
      全駕駛時發生車禍、造成其他家庭破碎之不幸，較諸辯護
      人所辯請求判處易科罰金之刑所主張之利益，更值保護，
      因認不宜再次宣告得易科罰金之刑，併此說明。
據上論斷，依刑事訴訟法第273條之1第1項、第299條第1項前段
，刑法第2條第1項前段、第185條之3第1項第1款（修正前）、第
47條第1項、刑法施行法第1條之1第1項，判決如主文。
本案經檢察官張姿倩提起公訴，檢察官吳宣憲到庭執行職務。
中　　華　　民　　國　　111 　年　　4 　　月　　11　　日
                  刑事第四庭  法  官    黃益茂
以上正本與原本無異。
如不服本判決應於收受送達後20日內向本院提出上訴書狀，並應
敘述具體理由；其未敘述上訴理由者，應於上訴期間屆滿後20日
內向本院補提理由書（均須按他造當事人之人數附繕本）「切勿
逕送上級法院」。
                              書記官    黃馨儀
中　　華　　民　　國　　111 　年　　4 　　月　　13　　日
附錄論罪科刑法條：
修正前中華民國刑法第185條之3
駕駛動力交通工具而有下列情形之一者，處2年以下有期徒刑，
得併科20萬元以下罰金：
一、吐氣所含酒精濃度達每公升零點二五毫克或血液中酒精濃度
    達百分之零點零五以上。
二、有前款以外之其他情事足認服用酒類或其他相類之物，致不
    能安全駕駛。
三、服用毒品、麻醉藥品或其他相類之物，致不能安全駕駛。
因而致人於死者，處3年以上10年以下有期徒刑；致重傷者，處1
年以上7年以下有期徒刑。
曾犯本條或陸海空軍刑法第54條之罪，經有罪判決確定或經緩起
訴處分確定，於五年內再犯第1項之罪因而致人於死者，處無期
徒刑或5年以上有期徒刑；致重傷者，處3年以上10年以下有期徒
刑。